臺灣臺中地方法院刑事判決　　　　　 100年度交簡上字第65號
上　訴　人
即　被　告　鍾暉鍵
上列上訴人即被告因過失傷害案件，不服臺灣臺中地方法院臺中
簡易庭100年度中交簡字第257號中華民國100年2月22日第一審簡
易判決（聲請簡易判決處刑案號：臺灣臺中地方法院檢察署99年
度偵字第28116號），提起上訴，本院判決如下：
    主    文
上訴駁回。
鍾暉鍵緩刑貳年。
    犯罪事實及理由
一、本案經本院合議庭審理結果，認第一審簡易判決認事用法及
    量刑均無不當，應予維持，並引用第一審簡易判決書記載之
    犯罪事實、證據及理由（如附件）。
二、上訴人即被告鍾暉鍵上訴意旨略以：本案車禍事故發生後，
    被告之父母曾到醫院探望告訴人，當時告訴人表示其傷勢只
    有左鎖骨骨折而已，住院4天即行出院；嗣雙方洽談和解時
    ，告訴人亦從未提及其有肋骨骨折情事，被告於收受原審判
    決書始知告訴人受有左側第5至7肋骨骨折之傷害，惟此亦影
    響量刑之審酌，爰提起上訴，聲請鈞院向醫院調取車禍後告
    訴人就醫之病歷，以釐清真相；另本件已與告訴人達成調解
    ，請求從輕量刑或給予緩刑之機會等語。經查：
（一）告訴人蘇進財於本件車禍發生後旋即由救護車送至中國醫
      藥大學附設醫院急救乙節，有台中市消防局救護紀錄表1
      份可按；而經本院依被告聲請函請中國醫藥大學附設醫院
      提供告訴人於99年6月11日因車禍到院急診就醫之全部病
      歷資料，並說明該病患因本件車禍所受之傷害情形？該院
      函覆略以：依據病歷記載，患者於99年6月11日至本院急
      診，電腦斷層檢查發現左側鎖骨骨折、左側肩胛骨骨折、
      左側第5-7肋骨骨折等語，有中國醫藥大學附設醫院100年
      4月20日院醫事字第1000003371號函暨檢附之病歷影本附
      卷可稽，足認告訴人確因本件車禍而受有左鎖骨骨折及左
      側第5至7肋骨骨折等傷害，應無疑義。
（二）次按關於刑之量定，係實體法上賦予法院得為自由裁量之
      事項，苟已斟酌刑法第57條各款所列情狀，而未逾越法定
      刑度，或濫用其權限，即不得任意指摘為違法（最高法院
      72年度台上字第6696號、75年度台上字第7033號等判例要
      旨及95年度台上字第7315號、95年度台上字第7364號等判
      決要旨供參）；又在同一犯罪事實與情節，如別無其他加
      重或減輕之原因，下級審法院量定之刑，亦無過重或失輕
      之不當情形，則上級審法院對下級審法院之職權行使，原
      則上應予尊重（最高法院85年度台上字第2446號判決要旨
      供參）。查本件被告所涉犯之刑法第284條第1項前段之過
      失傷害罪其法定本刑為「6月以下有期徒刑、拘役或5百元
      以下罰金」，而原審以被告罪證明確，且被告於肇事犯罪
      後，在現場等候，並於未被有偵查犯罪職權之機關或公務
      員發覺前，即向據報前往處理本件事故之員警承認其為肇
      事人，合於自首之要件，依刑法第62條規定予以減輕其刑
      ，並斟酌素行、智識程度、生活狀況、過失情節、告訴人
      所受傷害及與有過失之情形，被告犯後坦承犯行，惟尚未
      與告訴人和解並賠償損害等一切情狀，等一切情狀，量處
      被告拘役50日，如易科罰金以新臺幣1千元折算1日，原審
      顯係本於被告之責任為基礎，並已具體斟酌刑法第57條所
      列情形而為量定，並未偏執一端，而有失之輕重之情事，
      亦未逾越法律所規定之範圍，依上開最高法院判例、判決
      意旨，尚難認原審量刑有何違法或失當之處。
（三）據上，告訴人確因本件車禍而受有左鎖骨骨折及左側第5
      至7肋骨骨折等傷害，原審之認事用法及量刑均屬妥適，
      被告上訴為無理由，應予駁回。
三、末查被告未曾受有期徒刑以上刑之宣告，有臺灣高等法院被
    告前案紀錄表及臺灣臺中地方法院檢察署刑案資料查註紀錄
    表各一份附卷可稽，其因一時疏失，致罹刑典，而被告已與
    告訴人達成調解，並已於100年5月5日將賠償金新臺幣11萬
    元如數匯入告訴人指定帳戶，此有本院100年度司中調字第
    1080號調解程序筆錄、郵政國內匯款執據影本1紙在卷可考
    ，告訴人並於本院準備程序時當庭表示願意原諒被告等語，
    本院信被告經此偵審經驗及刑之宣告，應知警惕而無再犯之
    虞，其所宣告之刑以暫不執行為適當，爰依刑法第74條第1
    項第1款之規定宣告緩刑2年，以啟自新。
四、據上論斷，應依刑事訴訟法第455條之1第1項、第3項、第
    373條、第368條，刑法第74條第1項第1款，判決如主文。
本案經檢察官謝志遠到庭執行職務。
中    華    民    國    100    年     6    月     2    日
                  刑事第五庭      審判長法 官   王邁揚
                                        法 官   林慧欣
                                        法 官   簡璽容
以上正本證明與原本無異。
不得上訴。
                                        書記官  張雅如
中    華    民    國    100    年     6    月     2    日